Minutes et répertoires du notaire Nicolas Charles LE PRÉVOST, janvier 1730 - décembre 1739 (étude I)
Archives nationales
Minutes et répertoires du notaire Nicolas Charles LE PRÉVOST, janvier 1730 - décembre 1739 (étude I)
MC/ET/I/346 - MC/ET/I/728, MC/RE/I/8 - MC/RE/I/9
Etude I; Le prévost, Nicolas-Charles
Archives nationales de France
Minutes et répertoires: la loi 2008-696 du 15 juillet 2008 relative aux archives a fixé à 75 ans à compter de la date de l'acte, ou à 25 ans à compter de la date du décès de l'intéressé si ce délai est plus bref, le délai de communication des minutes et répertoires des notaires; ce délai est porté à 100 ans à compter de la date de l'acte si le document se rapporte à un mineur (code du Patrimoine, articles L213-2, 4e d et 5e).
Autres documents de l'étude (dossiers de clients, comptabilité...): s'agissant d'archives privées, ces documents sont communicables selon les modalités fixées par le déposant ou le donateur.
Certains documents ne sont pas accessibles en raison de leur mauvais état de conservation.
Versement
Accès aux autres instruments de recherche du notaire Nicolas Charles LE PRÉVOST
Minutes et répertoires du notaire Nicolas Charles LE PRÉVOST, 1er mai 1710 - 1816 (étude I)
- Minutes de Nicolas Charles LE PRÉVOST, janvier 1730 - 1816; MC/ET/I/346 - MC/ET/I/728
  contrat de travail; Depoivre, Pierre Mathieu; Deseigles, Marie Anne; Lebrun, Nicolas; facteur d'instruments de musique; batteur de métal
  - Minutes. 1730, janvier - février, janvier - février 1730; MC/ET/I/346
    Informations concernant le classement:
    Le niveau inférieur de description, quand il existe, correspond aux minutes d'actes. Toutes les minutes ne sont pas forcément décrites une à une. Les descriptions de ces minutes sont plus ou moins détaillées.
    - Contrat de mariage entre Renault-Rémy Benoit, perruquier, rue Cassette, et Marie Boyer, rue des Canettes., 1er janvier 1730 - 1730; MC/ET/I/346
      Origine de l'information:
      Étude I, contrats de mariage, testaments, inventaires après décès, 1700-1750 (5830 actes) (fichier papier entièrement dématérialisé; voir contexte dans le Plan d’orientation général - Notaires de Paris, guides thématiques du Minutier).
      Date de création de la notice: 2004
      contrat de mariage; Cassette (rue); Canettes (rue des); Benoit, Renault-Rémy; Boyer, Marie; coiffeur
    - Partage de la succession de Gabrielle Leroux, épouse de Jacques Legrand, maître cordonnier, rue Neuve Guillemain., 9 janvier 1730; MC/ET/I/346
      Date de création de la notice: 2005
      partage; Neuve-Guillemin (rue); Leroux, Gabrielle; Legrand, Jacques; cordonnier
    - Inventaire après décès de Daniel Coquelet, ancien juré contrôleur de la marchandise de foin, dressé à son domicile rue de Buci, à la requête de Marguerite Corroy, sa veuve, d'Henri Varnier, procureur au Châtelet, exécuteur testamentaire du défunt, de Michel Coquelet de Souville, peintre en miniature, demeurant rue du Four, de Claude-François Foucauld, marchand mercier, et Marie-Catherine Coquelet, sa femme, demeurant sur le pont Saint-Michel, de Simon Berson, procureur de Charles-François Bachelier, graveur, à cause de Jeanne-Angélique Coquelet, sa femme, lesdits Michel, Marie-Catherine et Jeanne-Angélique Coquelet, enfants de défunt Alexandre Coquelet, neveux et héritiers du défunt (ledit Michel Coquelet étant son légataire universel), à la requête aussi de Gabriel Taupinard, sieur de Tillières, ancien avocat au parlement, bailli du duché pairie de l'archevêché de Paris, à cause de Catherine Vassal, sa femme, héritière du défunt, son oncle maternel, à celle enfin de Claude-Guy Hallé, peintre du roi en son académie, demeurant rue Sainte-Marguerite, également héritier de son oncle maternel., 9 janvier 1730; MC/ET/I/346
      Documents du Minutier central concernant l'histoire de l'art (1700-1750), par Mireille Rambaud, tome II [études I à X, soit 2357 actes], Paris, Archives nationales, 1971, p. 235 (instrument de recherche imprimé dématérialisé, certaines notices sont plus détaillées dans la version intégrale accessible en ligne par la rubrique 'Autres instruments de recherche', voir contexte dans le Plan d’orientation général - Notaires de Paris, guides thématiques du Minutier).
      Date de révision: 2011
      Date de création de la notice: 2009
      Documents du Minutier central concernant l'histoire de l'art (1700-1750), par M. Rambaud, tome II, Paris, Archives nationales, 1971, CVI-1298 p.
    - Contrat de mariage entre Jean Soret, gagne-denier, rue de Seine, et Marie-Anne Judith, rue de Seine., 9 janvier 1730; MC/ET/I/346
      Date de création de la notice: 2006
      contrat de mariage; Seine (rue de); Soret, Jean; Judith, Marie-Anne; journalier
    - Inventaire après décès de Nicolas Ridoux, aubergiste, rue du Sépulcre., 9 janvier 1730; MC/ET/I/346
      inventaire après décès; Saint-Sépulcre (rue du); Ridoux, Nicolas; hôtelier
    - Contrat de mariage entre Etienne Alleaume, employé dans les fermes du roi à Vaugirard et Marie-Claude Legrand, veuve de Raymond-Charles Duparc, officier contrôleur des barillages salines., 12 janvier 1730; MC/ET/I/346
      contrat de mariage; Alleaume, Etienne; Legrand, Marie-Claude; Duparc, Raymond-Charles
    - Contrat de mariage entre Jean Lepinteur, blanchisseur, au Gros-Caillou, et Elisabeth Lavau, au Gros-Caillou., 13 janvier 1730; MC/ET/I/346
      contrat de mariage; Gros-Caillou (quartier); Lepinteur, Jean; Lavau, Elisabeth; teinturier blanchisseur
    - Seriny (Paul), marchand orfèvre joaillier, rue Saint-Honoré, près de l'Académie Royale § Constitution, 13 janvier 1730; MC/ET/I/346
      Artisans XVIIIe siècle, par M. Rambaud et C. Grodecki, 1956-1977 ( fichier papier entièrement dématérialisé; voir contexte dans le Plan d’orientation général - Notaires de Paris, guides thématiques du Minutier).
      Date de révision: 2011-2012
      Date de création de la notice: 2010
      constitution de rente; Seriny, Paul
    - Contrat de mariage entre Pierre François Sarazin, aubergiste, rue du Sépulcre, et Marie Moré, veuve de Nicolas Ridoux, aubergiste, rue du Sépulcre., 13 janvier 1730; MC/ET/I/346
      contrat de mariage; Saint-Sépulcre (rue du); Sarazin, Pierre François; Moré, Marie; Ridoux, Nicolas; hôtelier
    - Inventaire après décès de Jacques Montant, bourgeois de Paris, rue du Four, époux de défunte Claude Pichon., 13 janvier 1730; MC/ET/I/346
      inventaire après décès; Four (rue du); Montant, Jacques; Pichon, Claude
    - Testament de Pierre Seheu, perruquier à Paris., 14 janvier 1730; MC/ET/I/346
      testament; Seheu, Pierre; coiffeur
    - Petit (Robert) maître maçon à Paris § quittance de sa fille, 16 janvier 1730; MC/ET/I/346
      quittance; Petit, Robert
    - Contrat de mariage entre Antoine Petit, rue Sainte-Marguerite, et Marie Anne Cuny, rue Jacob., 18 janvier 1730; MC/ET/I/346
      contrat de mariage; Sainte-Marguerite (rue); Jacob (rue); Petit, Antoine; Cuny, Marie-Anne
    - Contrat de mariage entre Edouard Leclerc, maître cordonnier, rue Guisarde, et Elisabeth Sailly, quai des Théâtins, fille de François Sailly, marchand épicier., 21 janvier 1730; MC/ET/I/346
      contrat de mariage; Guisarde (rue); Leclerc, Edouard; Sailly, Elisabeth; Sailly, François; cordonnier; commerçant; commerçant
    - Contrat de mariage entre Louis Deheure, marchand tapissier, sous les petits piliers des Halles, et Catherine Cottin, rue du Four., 22 janvier 1730; MC/ET/I/346
      contrat de mariage; Four (rue du); Deheure, Louis; Cottin, Catherine; commerçant; tapissier
    - Mauger (Charles) marchand tapissier à Paris § témoin au mariage, 22 janvier 1730; MC/ET/I/346
      contrat de mariage; Mauger, Charles
    - Louvet (Jean Baptiste) marchand tapissier à Paris § présent au mariage, 22 janvier 1730; MC/ET/I/346
      contrat de mariage; Louvet, Jean Baptiste
    - Menuisier (apprentissage) § Mise en apprentissage par Sébastien Duché, rôtisseur, rue de Bussy, de son fils Louis Gabriel Duché, 14 ans, pour 6 ans, chez Etienne Le Gros, maître menuisier, rue Saint-Honoré, nourri et blanchi; sans deniers déboursés., 22 janvier 1730; MC/ET/I/346
      contrat d'apprentissage; Duché, Sébastien; Duché, Louis Gabriel; Le Gros, Etienne
    - Legros (Etienne) maître menuisier rue Saint-Honore. § prend un apprenti, 22 janvier 1730; MC/ET/I/346
      Legros, Etienne
    - Delamare (Michel) Tapissier à Paris § témoin au mariage, 22 janvier 1730; MC/ET/I/346
      contrat de mariage; Delamare, Michel
    - Allens (Vincent) marchand tapissier à Paris § Témoin au mariage, 22 janvier 1730; MC/ET/I/346
      contrat de mariage; Allens, Vincent
    - Benoist (Joseph) marchand tapissier à Paris § présent au mariage, 22 janvier 1730; MC/ET/I/346
      contrat de mariage; Benoist, Joseph
    - Bellette (Michel) marchand tapissier à Paris § présent au mariage, 22 janvier 1730; MC/ET/I/346
      contrat de mariage; Bellette, Michel
    - Bellette (Henry) marchand tapissier à Paris § témoin au mariage, 22 janvier 1730; MC/ET/I/346
      contrat de mariage; Bellette, Henry
    - Deheurle (Michel) tapissier à Paris § mariage de son fils, 22 janvier 1730; MC/ET/I/346
      contrat de mariage; Deheurle, Michel
    - Deheurle (Louis) tapissier, sous les Petits Piliers d'Estulees § mariage, 22 janvier 1730; MC/ET/I/346
      contrat de mariage; Deheurle, Louis
    - Decourt (Pierre) marchand tapissier à Paris § présent au mariage, 22 janvier 1730; MC/ET/I/346
      contrat de mariage; Decourt, Pierre
    - Ciquet (François) marchand tapissier à Paris § témoin au mariage, 22 janvier 1730; MC/ET/I/346
      contrat de mariage; Ciquet, François
    - Contrat de mariage entre Charles Barbote, laboureur en Bourgogne, rue du Bouloi, et Denise-Elisabeth Mazuel, rue du Temple., 23 janvier 1730; MC/ET/I/346
      contrat de mariage; Temple (rue du); Barbote, Charles; Mazuel, Denise-Elisabeth; agriculteur
    - Chartier (Jean Baptiste) maître menuisier rue Saint André § vente d'effets, 23 janvier 1730; MC/ET/I/346
      acte de vente; Chartier, Jean Baptiste
    - Celery (Pierre) menuisier rue des deux Anges § Vente d'effets, 23 janvier 1730; MC/ET/I/346
      acte de vente; Celery, Pierre
    - Contrat de mariage entre François Nicolas Marchais, marchand de vin, au Gros-Caillou, et Marie Louise Bertin, au Gros-Caillou., 25 janvier 1730; MC/ET/I/346
      contrat de mariage; Gros-Caillou (quartier); Marchais, François Nicolas; Bertin, Marie Louise; commerçant
    - Delagrange (Louis) maître potier de terre à Paris § notoriété, 25 janvier 1730; MC/ET/I/346
      Delagrange, Louis
    - Contrat de mariage entre Gaspard Leclerc, rue des Deux-Anges, et Marie-Nicole Julien, rue de Seine., 27 janvier 1730; MC/ET/I/346
      contrat de mariage; Deux-Anges (rue des); Seine (rue de); Leclerc, Gaspard; Julien, Marie-Nicole
    - Inventaire après décès de Jeanne Jouy, veuve de feu Pierre Hébert, compagnon rôtisseur., 28 janvier 1730; MC/ET/I/346
      inventaire après décès; Jouy, Jeanne; Hébert, Pierre; cuisinier
    - Nivilet (Claude), marchand orfèvre, en la ville de Chalons en Ch. § Décharge, 28 janvier 1730; MC/ET/I/346
      décharge; Nivilet, Claude
    - Hebert (Pierre Noël) compagnon menuisier dans l'enclos du nouvel marché § inventaire, 28 janvier 1730; MC/ET/I/346
      inventaire; Hebert, Pierre Noël
    - Dubois (Jean Baptiste) maître entrepreneur de bâtiments rue des Vieilles Tuilleries § marché avec les compagnons maçons; Il travaille pour les ouvrages des religieux Prémontrés de la Croix Rouge, faub. Saint-Germain, 29 janvier 1730; MC/ET/I/346
      marché; Dubois, Jean Baptiste
    - Testament de Renée Constantin, veuve de Nicolas Normand, cocher aux écuries du Roi, rue du Four., 1er février 1730; MC/ET/I/346
      testament; Four (rue du); Constantin, Renée; Normand, Nicolas; conducteur de véhicules
    - Contrat de mariage entre Nicolas Guignard, maçon au Gros Caillou et Marie Michelin, veuve de Pierre Berthiaume, rouleur de brouette, rue de Seine., 3 février 1730; MC/ET/I/346
      contrat de mariage; Seine (rue de); Guignard, Nicolas; Michelin, Marie; Berthiaume, Pierre; maçon
    - Contrat de mariage entre Baltazard Macorse, bourgeois de Paris, rue de Grenelle, et Geneviève-Gabrielle Lepetit, fille de François Lepetit, bourgeois de Paris, rue de Grenelle., 5 février 1730; MC/ET/I/346
      contrat de mariage; Grenelle (rue de); Macorse, Baltazard; Lepetit, Geneviève-Gabrielle; Lepetit, François
    - Contrat de mariage entre Anne Ronchon, tailleur d'habits, rue Saint-André-des-Arts, et Anne Matras, veuve de Pierre Montaignat, maître tailleur d'habits, rue Saint-André-des-Arts., 5 février 1730; MC/ET/I/346
      contrat de mariage; Saint-André-des-Arts (rue); Ronchon, Anne; Matras, Anne; Montaignat, Pierre; tailleur d'habits; tailleur d'habits
    - Partage de Jean Dauvergne, domestique de la Duchesse de la Rochefoucault, rue de Seine, son épouse Marguerite Surville., 7 février 1730; MC/ET/I/346
      partage; Seine (rue de); Dauvergne, Jean; Surville, Marguerite; employé de maison
    - La Rivière (André, Nicolas, Jean de), maître peintre, rue Cassette § Inventaire après décès du peintre. (sa femme Anne Dumont), 7 février 1730; MC/ET/I/346
      inventaire; La Rivière, André, Nicolas, Jean de; Dumont, Anne
    - Inventaire après décès de André-Nicolas-Jean Delarivière, maître peintre, rue Cassette, à la requête de son épouse Anne Dumont., 7 février 1730; MC/ET/I/346
      inventaire après décès; Cassette (rue); Delarivière, André-Nicolas-Jean; Dumont, Anne; peintre
    - Contrat de mariage entre Honoré Druyer, officier de Monseigneur l'écuyer de Verdun, rue de faubourg Saint-Honoré, et Marie-Françoise Pierret, rue de Bussy., 7 février 1730; MC/ET/I/346
      contrat de mariage; Saint-Honoré (faubourg); Buci (rue de); Druyer, Honoré; Pierret, Marie-Françoise
    - Contrat de mariage entre Claude Laval, maître serrurier, rue Tireboudin, et Marie-Anne Dutrou, veuve de feu André Sibire, marchand carrier, rue du Faubourg Saint-Germain., 9 février 1730; MC/ET/I/346
      contrat de mariage; Tireboudin (rue); Laval, Claude; Dutrou, Marie-Anne; serrurier; commerçant; carrier
    - Contrat de mariage entre Pierre Breton, marchand bourgeois de Paris, rue Beaubourg, et Elisabeth-Marie Duhamel, veuve de Thomas-Armand de Lionnis, chevalier de Dionnille, rue Saint-Guillaume., 11 février 1730; MC/ET/I/346
      contrat de mariage; Beaubourg (rue); Saint-Guillaume (rue); Breton, Pierre; Duhamel, Elisabeth-Marie; Lionnis, Thomas-Armand de; commerçant
    - Contrat de mariage entre François Belliard, maître es arts, rue Férou, et Françoise Tisserand, fille de Guillaume Tisserand, marchand de vin, rue de la Harpe., 12 février 1730; MC/ET/I/346
      contrat de mariage; Férou (rue); Harpe (rue de la); Belliard, François; Tisserand, Françoise; Tisserand, Guillaume; commerçant
    - Contrat de mariage entre Jean Leroy, rue de Seine, et Margueritte Chanu, rue de Seine., 12 février 1730; MC/ET/I/346
      contrat de mariage; Seine (rue de); Leroy, Jean; Chanu, Margueritte
    - Contrat de mariage entre François Lebesnévols, couvreur, rue Montmartre, et Marie-Jeanne Planchon, fille de Pierre Planchon, paveur, rue Montmartre., 14 février 1730; MC/ET/I/346
      contrat de mariage; Montmartre (rue); Lebesnévols, François; Planchon, Marie-Jeanne; Planchon, Pierre; couvreur; paveur-dalleur
    - partage de Pierre-François Arlouet, bourrelier, Meudon., 15 février 1730; MC/ET/I/346
      partage; Meudon (Hauts-de-Seine); Arlouet, Pierre-François; sellier
    - Contrat de mariage entre Anselme Beaulieux, maître sellier, rue du Vieux-Colombier, et Jeanne-Marguerite Duval, fille du défunt Jean-Jacques Duval, marchand épicier, rue de Seine., 16 février 1730; MC/ET/I/346
      contrat de mariage; Vieux-Colombier (rue du); Seine (rue de); Beaulieux, Anselme; Duval, Jeanne-Marguerite; Duval, Jean-Jacques; sellier; commerçant; commerçant
    - Testament de Marie Duchesne, grande rue de Seine, veuve de Jean Bourbon, laboureur., 16 février 1730; MC/ET/I/346
      testament; Seine (rue de); Duchesne, Marie; Bourbon, Jean; agriculteur
    - Contrat de mariage entre Jean Michaut, domestique, rue Notre-Dame, et Geneviève Catherine Chevallier, veuve de Paul Butin, jardinier, rue Notre-Dame., 18 février 1730; MC/ET/I/346
      contrat de mariage; Notre-Dame (rue); Michaut, Jean; Chevallier, Geneviève Catherine; Butin, Paul; employé de maison; jardinier
    - Contrat de mariage entre Gilles Jousse, cordonnier, hôpital royal des Quinze-Vingts, et Marie-Anne Paté, enclos de l'hôpital royal des Quinze-Vingts., 19 février 1730; MC/ET/I/346
      contrat de mariage; Jousse, Gilles; Paté, Marie-Anne; cordonnier
    - VINACHE (Philippe), peintre, rue Neuve de Cléry § Peintre, 19 février 1730; MC/ET/I/346
      Vinache, Philippe
    - Contrat de mariage entre Philippe Vinache, peintre, rue Neuve de Cluny, et Marie Louise Geneviève Mathieu, fille de Pierre Mathieu, maître menuisier, rue Neuve de Cluny., 19 février 1730; MC/ET/I/346
      contrat de mariage; Vinache, Philippe; Mathieu, Marie Louise Geneviève; Mathieu, Pierre; peintre; menuisier
    - DESCHAMPS (Pierre) ébéniste rue du Fbg Saint-Antoine § Renonciation, 20 février 1730; MC/ET/I/346
      Deschamps, Pierre
    - Testament de Françoise Desnoyer, rue Mazarine, veuve de François Grou, bourgeois de Paris, Maître peintre., 22 février 1730; MC/ET/I/346
      testament; Mazarine (rue); Desnoyer, Françoise; Grou, François; peintre
    - Inventaire après décès de Françoise Desnoyer, rue Mazarine, veuve de François Grou, bourgeois de Paris, Maître peintre., 22 février 1730; MC/ET/I/346
      inventaire après décès; Mazarine (rue); Desnoyer, Françoise; Grou, François; peintre
    - Testament de Catherine Berriere, rue de Bourbon., 24 février 1730; MC/ET/I/346
      testament; Berriere, Catherine
    - BERRIERE (Catherine) § Testament de Catherine BERRIERE, 24 février 1730; MC/ET/I/346
      Fichier dit 'général' XVIIe-XVIIIe siècles, par le personnel du Minutier, 1954-1999 ( fichier papier entièrement dématérialisé; voir contexte dans le Plan d’orientation général - Notaires de Paris, guides thématiques du Minutier).
    - Testament de Louise Fleury, rue Macon., 25 février 1730; MC/ET/I/346
      testament; Mâcon (rue de); Fleury, Louise
    - ESPINAL (François d') maître maçon du duc du Maine Sceaux § Transport de rente à Emilien Ponsard sculpteur, 25 février 1730; MC/ET/I/346
      transport de droits; Espinal, François d'
    - Inventaire après décès de Anne Marie Nourisson, rue du Ponceau., 25 février 1730; MC/ET/I/346
      inventaire après décès; Ponceau (rue du); Nourisson, Anne Marie
    - BENEVAND (François) § Testament de François BENEVAND, 2 juillet 1730; MC/ET/I/346
      testament; Benevand, François
  - Minutes. 1730, mars - mai, mars - mai 1730; MC/ET/I/347
    - Le Coq (Pierre), maître peintre, rue du Four § exécuteur testament, après le décès de la femme de François Grou, maître peintre, 2 mars 1730; MC/ET/I/347
      Le Coq, Pierre; Grou, François
    - Grou (François) feu, maître peintre, à Paris § inventaire après le décès de sa veuve. Tableaux légués au maître peintre Le coq, 2 mars 1730; MC/ET/I/347
      inventaire; Grou, François feu
    - Fouquet de Saint Olive (Jean-Maximilien) maître maçon faubourg Saint-Germain § procuration, 3 mars 1730; MC/ET/I/347
      procuration; Fouquet de Saint Olive, Jean-Maximilien
    - La Rivière (Jean Jean) maître coutelier rue du Vieux Colombier § Constitution, 5 mars 1730; MC/ET/I/347
      La Rivière, Jean Jean
    - Girardin (Nicolas), maître peintre, grande rue de Taranne § Constitution, 5 mars 1730; MC/ET/I/347
      constitution de rente; Girardin, Nicolas
    - La Rivière (André-Nicolas-Jean), maître peintre, rue Cassette § liquidation de droits, 5 mars 1730; MC/ET/I/347
      La Rivière, André-Nicolas-Jean
    - Contrat de mariage entre Jean Boniface Hémery, domestique, rue Saint-Dominique, et Marie Madeleine Dellaporte, fille de feu Jean Dellaporte, laboureur en Artois, rue du Bac., 8 mars 1730; MC/ET/I/347
      contrat de mariage; Saint-Dominique (rue); Bac (rue du); Hémery, Jean Boniface; Dellaporte, Marie Madeleine; Dellaporte, Jean; employé de maison; agriculteur
    - Inventaire après décès de Pierre-Thomas-Barthélémy Leboulanger, chevalier, seigneur de Boisfremont, conseiller du roi, maître en la chambre des comptes, époux de Jeanne-Marie Gallois., 10 mars 1730; MC/ET/I/347
      inventaire après décès; Leboulanger, Pierre-Thomas-Barthélémy (seigneur de Boisfremont); Gallois, Jeanne-Marie
    - Partage de la succession de Jeanne Jouy, veuve de feu Pierre Hébert., 12 mars 1730; MC/ET/I/347
      partage; Jouy, Jeanne; Hébert, Pierre
    - Hebert (Noël) menuisier; Enclos du nouveau marché du faubourg Saint-Germain § partage, 12 mars 1730; MC/ET/I/347
      partage; marché; Hebert, Noël
    - Testament de Joseph-Yacinthe de Broglie, docteur en théologie, abbé de Pignerol, monastère de Belle-Chasse, rue Saint-Dominique., 15 mars 1730; MC/ET/I/347
      testament; Saint-Dominique (rue); Broglie, Joseph-Yacinthe de; abbé
    - Deslandes (Félix) menuisier rue Galandre § inventaire, 15 mars 1730; MC/ET/I/347
      inventaire; Deslandes, Félix
    - Inventaire après décès d'Henri Minard, convoyeur, rue des Lyonnais, époux de Marie Gautier., 15 mars 1730; MC/ET/I/347
      inventaire après décès; Lyonnais (rue des); Minard, Henri; Gautier, Marie
    - Testament de Benoît Favre, prêtre, séminaire de Saint-Sulpice., 15 mars 1730; MC/ET/I/347
      testament; Favre, Benoît; prêtre
    - Testament d'Antoine Julien, inspecteur de Police, époux de Catherine Hérail., 17 mars 1730; MC/ET/I/347
      testament; Julien, Antoine; Hérail, Catherine
    - Inventaire après décès de Marguerite Lefèvre, épouse de Guillaume Couvreux, maître taillandier, rue Traversière., 20 mars 1730; MC/ET/I/347
      inventaire après décès; Traversière (rue); Lefèvre, Marguerite; Couvreux, Guillaume; forgeron
    - Juhen (Jean Philibert) maître serrurier rue des Cannettes § bail, 23 mars 1730; MC/ET/I/347
      bail; Juhen, Jean Philibert
    - Contrat de mariage entre Pierre Thierry, marchand de vin, rue de Seine, et Marie Thérèse Delavigne, fille de Nicolas Delavigne, maître jardinier, rue de Seine., 26 mars 1730; MC/ET/I/347
      contrat de mariage; Seine (rue de); Thierry, Pierre; Delavigne, Marie Thérèse; Delavigne, Nicolas; commerçant; jardinier
    - Perrin (Pierre) compagnon maçon rue Neuve Guillemain § Vente, 26 mars 1730; MC/ET/I/347
      acte de vente; Perrin, Pierre
    - Dufresne (Jean) horloger du feu mgr le Dauphin rue des Quatre Vents § bail d'une salle, 27 mars 1730; MC/ET/I/347
      bail; Dufresne, Jean
    - Lamy (Jean-Antoine) maître tapissier dans le pavillon du College Mazarin § bail de meubles, 27 mars 1730; MC/ET/I/347
      bail; Lamy, Jean-Antoine
    - Inventaire après décès de Marguerite-Anne Benoit, veuve de Jean Martinsac, officier de madame la Princesse, rue du Vieux-Colombier., 28 mars 1730; MC/ET/I/347
      inventaire après décès; Vieux-Colombier (rue du); Benoit, Marguerite-Anne; Martinsac, Jean
    - BENOIST (Margueritte, Anne) Veuve MARTINSAC § Inventaire de Margueritte, Anne BENOIST, 28 mars 1730; MC/ET/I/347
      inventaire; Benoist, Margueritte, Anne
    - Inventaire après décès de Marie Agnès Minard, épouse de Guillain Routier, bourgeois de Paris, rue Mazarine., 28 mars 1730; MC/ET/I/347
      inventaire après décès; Mazarine (rue); Minard, Marie Agnès; Routier, Guillain
    - Inventaire après décès de Jeanne Fossart, veuve de Constantin Deschamps, marchand de vin., 29 mars 1730; MC/ET/I/347
      inventaire après décès; Fossart, Jeanne; Deschamps, Constantin; commerçant
    - Langlois (Jean-François) maître fondeur rue Princesse § inventaire, 29 mars 1730; MC/ET/I/347
      inventaire; Langlois, Jean-François
    - Inventaire après décès de Marin Michel, jardinier, rue de Grenelle, époux de Geneviève Bruyer., 30 mars 1730; MC/ET/I/347